【裁判字號】    98,交聲,2195
【裁判日期】    981022
【裁判案由】    交管條例聲異
【裁判全文】
臺灣板橋地方法院交通事件裁定        98年度交聲字第2195號
原處分機關  交通部公路總局臺北區監理所
異  議  人
即受處分人  甲○○
上列異議人即受處分人因違反道路交通管理處罰條例案件，對於
交通部公路總局臺北區監理所中華民國98年7 月6 日以北監營裁
字第裁40-AEX779943號所為之處分（原舉發案號：臺北市政府北
市警交字第AEX779943 號），聲明異議，本院裁定如下：
    主  文
異議駁回。
    理  由
一、原處分意旨略以：異議人即受處分人甲○○於民國九十八年
    五月十九日下午四時許，駕駛車號３５７－ＥＸ號營業小客
    車在臺北市○○○路○段（臺北火車站南側）公共汽車招呼
    站十公尺內臨時停車，經臺北市政府警察局中正第一分局員
    警當場摰單舉發，遂依道路交通管理處罰條例第五十五條第
    二款規定，裁處罰鍰新臺幣（下同）六百元。
二、本件異議人即受處分人則以：伊所駕駛之３５７－ＥＸ號計
    程車行駛至上開公共汽車招呼站時，因大堵車而受阻於車陣
    中，員警拍照後敲伊車門告知違規後即開單舉發，伊並無臨
    時停車行為，為此聲明異議云云。
三、按交岔路口、公共汽車招呼站十公尺內、消防栓、消防車出
    入口五公尺內不得臨時停車，道路交通安全規則第一百十一
    條第一項第二款定有明文。再按汽車駕駛人，在交岔路口、
    公共汽車招呼站十公尺內或消防車出、入口五公尺內臨時停
    車者，處新臺幣（下同）三百元以上六百元以下罰鍰，道路
    交通管理處罰條例第五十五條第二款亦有明定。
四、經查：異議人駕駛車號３５７－ＥＸ號營業小客車，於上揭
    時間，將車輛停止於臺北火車站南側之公共汽車招呼站前之
    事實，有臺北市政府警察局中正第一分局九十八年六月二十
    二日北市警中正一分交字第０９８３１０２０５００號函及
    採證照片一張在卷可稽。異議人雖辯稱：伊因塞車受阻於車
    陣中，並未違規云云，然觀諸上開採證照片顯示之情形，可
    知異議人違規當時係日間，其車輛緊鄰公車站牌前之人行道
    停放，前方之交通號誌燈則顯示綠燈，車流量普通，且異議
    人左側並無車輛，前方亦有相當空間足供行駛前進，未見壅
    塞，足認異議人當時確係刻意在公車站牌前臨時停車，甚為
    明確。異議人所辯上情，與事實不符，洵屬事後卸責之虛詞
    ，不足採信。
五、綜上所述，異議人於前述時、地，確有在公共汽車招呼站十
    公尺內臨時停車之違規行為，堪予認定。從而原處分機關援
    引首揭規定，裁處罰鍰六百元，於法並無違誤，應予維持。
    故本件異議人之異議為無理由，應予駁回。
據上論斷，應依道路交通管理處罰條例第八十七條第二項，道路
交通案件處理辦法第十九條，裁定如主文。
中    華    民    國    98    年    10    月    22    日
                  交通法庭  法  官  劉元斐
上列正本證明與原本無異。
如不服本裁定，應於裁定送達後五日內敘明抗告理由，向本院提
出抗告狀。
                            書記官  張懿端
中    華    民    國    98    年    10    月    22    日


司法院資訊處製作；財團法人民間司法改革基金會備份。
